【裁判字號】    97,上訴,4503
【裁判日期】    971003
【裁判案由】    毒品危害防制條例
【裁判全文】
臺灣高等法院刑事判決                97年度上訴字第4503號
上  訴  人
即  被  告  甲○○
                    （現在台灣桃園監獄執行中）
上列上訴人因毒品危害防制條例案件，不服臺灣桃園地方法院97
年度訴字第675號，中華民國97年7月31日第一審判決（起訴案號
：臺灣桃園地方法院檢察署97年度毒偵字第1875號），提起上訴
，本院判決如下：
    主  文
上訴駁回。
    事實及理由
一、依刑事訴訟法第350條、第361條、第362條、第367條規定，
    不服地方法院之第一審判決而上訴者，須提出上訴書狀，並
    應敘明具體理由，為上訴必備之程式；其所提出之書狀未敘
    述上訴理由，或僅曾以言詞陳述上訴理由者，均應於上述期
    間屆滿後20日內補提理由書於第一審法院。第一審法院經形
    式審查，認逾期未補提上訴理由者，應定期間先命補正；逾
    期未補正者，為上訴不合法律上之程式，應以裁定駁回。倘
    已提出上訴理由，但所提非屬具體理由者，則由第二審法院
    以上訴不合法律上之程式，判決駁回。而所謂具體理由，必
    係依據卷內既有訴訟資料或提出新事證，指摘或表明第一審
    判決有何採證認事、用法或量刑等足以影響判決本旨之不當
    或違法，而構成應予撤銷之具體事由，始克當之（例如：依
    憑證據法則具體指出所採證據何以不據證據能力，或依憑卷
    證資料，明確指出所為證據證明力之判斷如何違背經驗、論
    理法則）；倘僅泛言原判決認定事實錯誤、違背法令、量刑
    失之過重或輕微，而未依上揭意旨指出具體事由，或形式上
    雖已指出具體事由，然該事由縱使屬實，亦不足以認為原判
    決有何不當或違法者（例如：對不具有調查必要性之證據，
    法院未依聲請調查亦未說明理由，或援用證據不當，但除去
    該證據仍應為同一事實之認定），皆難謂係具體理由，俾與
    第二審上訴制度旨在請求第二審法院撤銷、變更第一審不當
    或違法之判決，以實現個案救濟之立法目的相契合，並節制
    濫行上訴（參照最高法院97年度台上字第892 號刑事判決意
    旨）。
二、本件被告不服原審判決，提起上訴，其於民國（下同）97年
    8 月27日提出上訴狀稱：「被告當時被查獲之第一級毒品海
    洛因乙包，是在被告所有車牌號碼：6355-MV 之小客車手剎
    車縫裡，被告已戒除施用第一級毒品很久，案發當時警方在
    威尼斯汽車旅館內所查獲之吸食器及毒品殘渣均非被告所有
    ，被告自信已戒毒，遂聽從警員驗尿，而上開被告查獲之第
    一級毒品海洛因確係96年度被告未施用完畢，而掉落於小客
    車車座縫內，此為被告所不知，被告曾施用第一級毒品海洛
    因，現已戒除，嗣經驗尿亦呈陰性反應，上開毒品乃被告戒
    除前所掉落者，並非被告所持有」云云。
三、查原審判決係認定：「被告曾於90年間因恐嚇案件，經本院
    以90年度桃簡字第993 號判決判處有期徒刑二月確定；復於
    91年間因連續施用第一、二級毒品案件，經本院以91年度訴
    字第765 號判決各判處有期徒刑八月、六月，並定其應執行
    為有期徒刑一年一月確定；又於91年間因犯加重竊盜案件，
    經本院以91年度易字第1912號判決判處有期徒刑八月確定；
    上開數罪，再經本院以93年度聲字第445 號刑事裁定定其應
    執行刑為有期徒刑一年八月確定，經送執行後，於93年8 月
    10日假釋出監，於93年10月24日假釋期滿，假釋未經撤銷，
    未經執行之刑以已執行論而執行完畢（構成累犯）。其明知
    海洛因係屬毒品危害防制條例公告禁止持有之第一級毒品，
    任何人均不得擅自持有之，竟基於單純持有第一級毒品海洛
    因之犯意，於97年4月4日上午10時為警查獲前某時，將其持
    有之第一級毒品海洛因一包（淨重0.28公克，空包裝重 0.2
    公克），置於其停放在桃園縣桃園市○○路1526號「威尼斯
    汽車旅館」201號房車庫內之車牌號碼6355-MV號自用小客車
    車內。嗣於97年4月4日上午10時許，為警在上址查獲，並扣
    得上開第一級毒品海洛因一包、海洛因殘渣袋九紙。」等情
    ，以被告所為係犯毒品危害防制條例第11條第1 項之持有第
    一級毒品罪。本案檢察官原起訴被告係涉犯施用第一級毒品
    罪嫌，嗣經公訴檢察官更正其犯罪事實及起訴法條為持有第
    一級毒品罪，並由原法院告知被告更正後之犯罪事實以及所
    犯罪名，自得由本院依檢察官變更後之犯罪事實為審理。又
    被告持有第一級毒品海洛因之數量，尚未逾行政院依毒品危
    害防治條例第11條第4 項授權訂定發布之轉讓持有毒品加重
    其刑之數量標準第2條第1款規定之摽準（第一級毒品：淨重
    5 公克以上），自無加重其刑之餘地。被告有事實欄所載之
    犯罪科刑暨執行紀錄，有臺灣高等法院被告前案紀錄表在卷
    可稽，其於有期徒刑之執行完畢後，五年以內故意再犯有期
    徒刑以上之本罪，為累犯，應依刑法第47條第1 項規定加重
    其刑。原審判決並詳載其審酌科刑之一切情狀之理由稱：「
    爰審酌海洛因屬第一級毒品，經法令明文禁止持用，且為政
    府及公益機關廣為宣導，被告竟仍為持有，對社會秩序危害
    甚鉅，惟斟酌被告犯後坦承犯行，且經驗尿結果並未呈毒品
    陽性反應，併參酌其持有海洛因之數量等一切情狀，量處有
    期徒刑陸月，並諭知易科罰金之折算標準」（原審判決第 3
    頁），故原審判決已就量刑刑度詳為審酌並明其理由，原
    審判決認事用法，核無違誤，量刑亦屬妥適，被告上訴意旨
    僅空泛指稱：「被告曾施用第一級毒品海洛因，查獲之海洛
    因是被告96年間施用未完畢而掉落上開車內座椅縫內，被告
    現已戒除，足見查獲毒品非被告所持有」云云。經查海洛因
    屬列管之第一級毒品，不得持有，上開小客車為被告所有，
    且正在使用中，車內之物自屬被告持有中，該車內之毒品海
    洛因即為被告所持有，且持有不論其原因，均無礙於其持有
    罪名之成立，又原審判決係認定被告持有第一級毒品海洛因
    罪，並未論及被告犯有施用第一級毒品罪，則被告曾經施用
    第一級毒品成癮是否戒除，與其所犯本案持有第一級毒品罪
    ，無必要關聯，被告上訴意旨，尚不足以認為原審判決有何
    不當或違法，核非上開法條規定之上訴應敘述之具體理由，
    此外，被告復未具體指摘原審判決關於認定事實、適用法律
    及量刑等事項，究竟有何違法或不當之具體情形。揆諸上開
    說明，本件上訴未敘述具體理由及不合法律上之程式，應予
    駁回，並不經言詞辯論為之。
據上論斷，應依刑事訴訟法第367條前段、第372條，判決如主文
。
中    華    民    國    97    年    10    月    3     日
                  刑事第三庭  審判長法  官  蔡秀雄
                                    法  官  謝靜恒
                                    法  官  許文章
以上正本證明與原本無異。
被告不得上訴。
檢察官如不服本判決，應於收受送達後十日內向本院提出上訴書
狀，其未敘述上訴之理由者並得於提起上訴後十日內向本院補提
理由書（均須按他造當事人之人數附繕本）。
                                    書記官  蔡慧娟
中    華    民    國    97    年    10    月    3     日


司法院資訊處製作；財團法人民間司法改革基金會備份。
